【裁判字號】    98,訴,787
【裁判日期】    981216
【裁判案由】    公共危險等
【裁判全文】
臺灣雲林地方法院刑事判決               98年度訴字第787號
公  訴  人  臺灣雲林地方法院檢察署檢察官
被      告  甲○○
指定辯護人  本院公設辯護人許俊雄
上列被告因公共危險等案件，經檢察官提起公訴（98年度偵字第
4782號），本院判決如下：
    主  文
甲○○放火燒燬現未有人所在之他人所有建築物，未遂，處有期
徒刑壹年陸月，緩刑參年。
被訴毀損部分公訴不受理。
    事  實
一、甲○○因細故與友人吳繼宗口角後，心生不滿，竟基於放火
    燒燬現未有人所在之他人所有建築物之故意，於民國98年9
    月28日晚間23時許，攜帶菜刀1 把、內裝有汽油約1500CC之
    寶特瓶1 瓶及打火機1 個，前往吳繼宗之兄乙○○所經營位
    於雲林縣水林鄉○○村○ 鄰○○路26號之草蓆工廠外，先以
    菜刀敲破該工廠之玻璃窗戶，再將汽油由破損之窗戶潑灑於
    工廠內，並以打火機點火引燃汽油之方式放火，隨即於放火
    後逃離現場，火苗旋而引發倉庫內草蓆及其他物品起火燃燒
    ，進而延燒該工廠內之草蓆、製作草蓆原料及雜物等物，致
    生公共危險，幸經乙○○發覺有異而趕赴現場，並撲滅火勢
    ，始未造成該工廠燒燬及人員傷亡。嗣乙○○報警究辦，經
    警循線查悉上情。
二、案經乙○○訴由雲林縣警察局北港分局報告臺灣雲林地方法
    院檢察署檢察官偵查起訴。
    理  由
壹、程序方面：
(一)、被告以外之人於審判外之言詞或書面陳述，除法律有規定者
    外，不得作為證據；又被告以外之人於審判外之陳述，雖不
    符前4 條之規定，而經當事人於審判程序同意作為證據，法
    院審酌該言詞陳述或書面陳述作成時之情況，認為適當者，
    亦得為證據，刑事訴訟法第159 條第1 項、同法第159 條之
    5 第1 項定有明文。
(二)、本案中乙○○、吳繼宗之警察詢問筆錄，雖然是被告甲○○
    以外之人於審判外之言詞陳述，原則上不得作為證據，惟檢
    察官及被告、辯護人於本院審判程序中，均已表示同意作為
    證據，本院審酌該言詞及書面陳述作成時之情況，認為適當
    ，依上開規定，得作為證據。
(三)、現場照片之證據能力：
    傳聞法則乃對於被告以外之人於審判外之言詞或書面陳述，
    亦即針對被告以外之人於審判外以言詞或書面所為之供述證
    據而為之規範。本件之現場照片8 張係雲林縣警察局北港分
    局於案發後至現場所照（詳警卷第9 頁至第12頁），該等照
    片內容，係傳達拍攝時現場情況，透過影像所傳達的情形與
    拍攝當時現場情形，在內容上的一致性，是透過科學、機械
    之方式，對於所拍攝內容所為忠實且正確之紀錄，拍攝影像
    並不存在人對現實情形的知覺、記憶所經常發生的表現錯誤
    ，是認照片之性質係非供述證據，無傳聞法則之適用；而且
    拍攝行為所取得之證據及拍攝之目的，係為保全及蒐集犯罪
    現場情形之證據，尚無不法，復無證據證明上開照片有何偽
    造、變造或違法取得之情事，且與本案待證事實具有相當關
    聯性，該照片，自有證據能力。
貳、實體事項：
一、上開犯罪事實，業據被告甲○○於警詢（詳警卷第5 頁至第
    7 頁）、偵查（詳偵卷第7 頁至第9 頁）及本院審理中（詳
    本院準備程序及審判筆錄）均坦承不諱，核與告訴人乙○○
    警詢指述之情節（詳警卷第1 頁至第2 頁）及證人吳繼宗之
    警詢證述相符，並有現場照片8 張附卷可憑，堪認被告自白
    與事實相符，本案事證明確，被告犯行堪以認定，應依法論
    科。
二、核被告所為，係觸犯刑法第174 條第4 項、第1 項之放火燒
    燬現未有人所在之他人所有建築物未遂罪。依刑法第25條第
    2 項未遂犯減輕之規定減輕其刑。審酌被告未有犯罪前科，
    ，此有臺灣高等法院被告前案紀錄表1 件附卷可證，且係因
    與友人吳繼宗口角後，心生不滿，一時失慮所為，造成之損
    害非鉅，事後與告訴人乙○○已達成和解，雖因無經濟能力
    ，未能支付分文，惟已取得告訴人乙○○之諒解等一切情狀
    ，量處如主文所示之刑。
三、查被告未曾因故意犯罪受有期徒刑以上刑之宣告，有臺灣高
    等法院被告前案紀錄表在卷可稽，被告於犯後坦承一切，本
    院信其經此教訓，當知警惕而無再犯之虞，因認對其所宣告
    之刑，以暫不執行為適當，依刑法第74條第1 項第1 款規定
    ，併予宣告緩刑3 年，以啟自新。
四、公訴意旨另以：被告甲○○因細故與友人吳繼宗口角後，心
    生不滿，竟基於毀損之故意，於98年9 月28日晚間23時許，
    攜帶菜刀1 把、內裝有汽油約1500CC之寶特瓶1 瓶及打火機
    1 個，前往吳繼宗之兄乙○○所經營位於雲林縣水林鄉○○
    村○ 鄰○○路26號之草蓆工廠外，以菜刀敲破該工廠之玻璃
    窗戶，致令不堪使用，因認被告此部分涉犯刑法第354 條之
    毀損罪嫌。惟按告訴乃論之罪，告訴人於第一審辯論終結前
    得撤回其告訴，又告訴經撤回者，應諭知不受理之判決，刑
    事訴訟法第238 條第1 項、第303 條第3 款分別定有明文。
    本件告訴人即被害人乙○○告訴被告涉犯毀損案件，公訴意
    旨認係觸犯刑法第354 條之毀損罪，依同法第357 條之規定
    ，須告訴乃論。茲據告訴人乙○○撤回告訴（詳本院卷），
    依照首開說明，本件被告被訴毀損部分，爰依刑事訴訟法第
    303 條第3 款規定為諭知不受理之判決。
據上論斷，依刑事訴訟法第299 條第1 項前段、第303 條第3 款
，刑法第25條、第174 條第1 項、第4 項、第74條第1 項第1 款
，判決如主文。
本案經檢察官丙○○偵查起訴，檢察官陳詠薇到庭執行職務。
中    華    民    國    98    年    12    月    16    日
                  刑事第三庭  審判長法  官  林輝煌
                                    法  官  蕭雅毓
                                    法  官  張文俊
以上正本證明與原本無異。
如不服本判決，應於送達後10日內，向本院提出上訴狀（須附繕
本），上訴於臺灣高等法院臺南分院。上訴書狀應敘述具體理由
。上訴書狀未敘述上訴理由者，應於上訴期間屆滿後20日內，補
提理由書（須附繕本）於本院（切勿逕送臺灣高等法院臺南分院
）。告訴人或被害人對於本判決如有不服，而請求檢察官上訴者
，其上訴期間之計算，以檢察官收受判決正本之日期為準。
                                    書記官  金雅芳
中    華    民    國    98    年    12    月    16    日
附錄本案論罪科刑法條全文：
中華民國刑法第174條
（放火失火燒燬非現住建築物及交通工具罪）
放火燒燬現非供人使用之他人所有住宅或現未有人所在之他人所
有建築物、礦坑、火車、電車或其他供水、陸、空公眾運輸之舟
、車、航空機者，處3 年以上10 年以下有期徒刑。
放火燒燬前項之自己所有物，致生公共危險者，處6 月以上5 年
以下有期徒刑。
失火燒燬第1 項之物者，處6 月以下有期徒刑、拘禁或3 百元以
下罰金。失火燒燬前項之物，致生公共危險者，亦同。
第1 項之未遂犯罰之。


司法院資訊處製作；財團法人民間司法改革基金會備份。
